臺灣高等法院高雄分院刑事判決　　　　　九十一年度上易字第八五三號
　　上訴人　　台灣高雄地方法院檢察署檢察官
　　上訴人
　　即被告　　甲○○○
　　輔佐人即
　　被告之子　盧聲俊
右上訴人因被告傷害案件，不服臺灣高雄地方法院九十一年度易字第五四六號中華民
國九十一年四月二十九日第一審判決（聲請簡易判決處刑案號：臺灣高雄地方法院檢
察署九十年度偵字第一八八五二號，臺灣高雄地方法院簡易庭認為不宜，改依通常程
序審理），提起上訴，本院判決如左：
      主      文
上訴駁回。
      事      實
一、甲○○○與張敏惠（已於九十年十一月十七日過世）係親家關係，雙方之間曾因
    甲○○○兒子盧聲傑與張敏惠之女兒于雅鈴結婚後感情不睦而產生糾紛，甲○○
    ○即於民國九十年八月二十四日上午六時至七時間，前往位於高雄市左營區○○
    ○路九號三樓之「果峰里活動中心」內尋找正等待上土風舞課程之張敏惠理論，
    並指責張敏惠不會教女兒，致其媳婦有外遇，甲○○○並生傷害人身體之故意，
    以雙手抓住張敏惠之頭髮，另徒手毆擊或以腳踢張敏惠，並將張敏惠推倒在地，
    致張敏惠受有右背二處紅腫（各約二公分）、左肘二處挫傷（一點五公分及一公
    分）、左膝瘀血（五×四公分）、右臉瘀血（一點五×一點五公分）及右股骨骨
    折（轉子下骨折）之傷害。
二、案經張敏惠訴請高雄市政府警察局左營分局報請台灣高雄地方法院檢察署檢察官
    聲請簡易判決處刑，原審法院認為不宜，改依通常程序審理。
      理      由
一、訊據上訴人即被告（下稱被告）甲○○○矢口否認有傷害犯行，辯稱：案發之時
    ，我在家中照顧我的孫子，不可能前去「果峰里活動中心」毆打張敏惠云云，輔
    佐人盧聲俊陳稱：證人林菊榮目擊案發之經過與常理不合，證人吳坤霖沒有親眼
    目睹，其所言送醫之經過與常情不合，證人于雅鈴之證言無證據證明力，事實上
    我母親甲○○○並沒有毆打張敏惠，係被故意誣陷的云云。經查：
  (一)被告甲○○○於警訊供稱：案發當時，我自己一個人住在高雄市鼓山區○○○路
    一六０號，當時我尚在睡覺，無人可證明等語（見警卷第二頁）；其於原審及本
    院則改稱：案發當時，我在家中照顧我的孫子，有我媳婦吳惠珠可證等情（見一
   審卷第十八頁、本院卷第四十二頁），針對案發當時，被告係在家睡覺？抑或在
    家帶孫子？係無人可證明？抑或有媳婦吳惠珠可證？被告甲○○○前後辯解顯相
    齟齬，自屬可議。
  (二)右揭事實，業據被害人張敏惠於警、偵訊時指訴：被告係伊親家，於九十年八月
    二十四日上午七時許，在果峰里活動中心時，因被告誣陷伊女兒有外遇，並指責
    伊不會教女兒，即動手打伊，伊並沒有還手，儘量躲避，導致受傷等語甚詳，復
    有證人即目擊被告毆擊被害人之林菊榮證稱：被害人係負責開活動中心的門，故
    第一個到達，而當天伊是第二個到，當時約早上六點多時，伊到果峰里活動中心
    三樓樓梯間時，看到被告與被害人二人扭在一起，並互相揪著對方的頭髮，雙方
    都發出唉叫聲，伊看到很害怕趕快下樓找人來幫忙，到樓下後尚未找到人，就看
    到被告也下樓離開，伊再趕快上樓，看到被害人坐在地板上，頭髮很亂，頭皮上
    有瘀血的紅點，伊上前問被害人有無怎樣，並要扶起被害人，被害人跟伊說身體
    很痛不要動她，被害人在地板上坐了約一小時，事後伊先去運動，另外友人送被
    害人去醫院，伊確定當時所見與被害人發生衝突的是在庭被告甲○○○等語明確
    （見偵查卷第七頁背面至第八頁訊問筆錄、一審九十一年三月五日訊問筆錄）。
    至於證人林菊榮目睹被害人張敏惠受傷後，因被害人說身體很痛不要動她，而乙
    被害人在地板上坐了約一小時，且被害人外觀上並無大量流血等外傷而有急迫送
    醫之必要，在在均與常理相符，輔佐人抗辯證人林菊榮目擊案發之經過與常理不
    合一節，自屬無據，並非可採。
  (三)證人即當日將被害人送醫之吳坤霖於原審證述：當天被害人女兒于文慧打電話通
    知伊，因被害人在活動中心遭人毆打，請伊過去看看，伊趕到活動中心被害人已
    經不在，活動中心友人告知伊被害人已先送往軍校路附近一間小診所，但因醫生
    表示要開刀，伊才將被害人轉往較大的婦幼醫院，當時被害人稱整個背部不能動
    ，無法走路，伊即背著被害人進醫院，伊沒有注意被害人當時身上有無傷害，但
    被害人手上拿著一把頭髮向伊表示是被被告抓下的等語（見一審九十一年三月五
    日訊問筆錄），證人即被害人三女于雅鈴於原審亦陳稱：當時早上六、七點時，
    伊在家裡接到一位「湯媽媽」電話稱伊母親在活動中心被打，情況很嚴重，伊趕
    緊到活動中心，當時伊母親腳不能動，伊即打電話聯絡二姐于文慧聯絡朋友來幫
    忙，但尚未等到友人，里長即幫伊將母親送到「榮生醫院」，後來二姐友人吳坤
    霖亦趕到醫院，再將母親送至婦幼醫院，當時伊母親有告訴伊說是遭被告打傷的
    等語（見一審九十一年三月二十六日訊問筆錄）。證人吳坤霖、于雅鈴雖未目擊
    案發之經過，至少可以證明被害人張敏惠確有受傷及送醫救治之事實，而送醫之
    過程是否有捨近求遠不送較近之婦幼醫院而送較遠之軍校路診所？亦不能執此否
    定被害人張敏惠確有受傷送醫之事實，輔佐人此部分抗辯，亦屬無據。
  (四)被告於原審稱：九十年八月二十四日早上伊在家中照顧二個雙胞胎小孩，二個小
    孩當時在樓上，約早上八時許，伊之媳婦吳惠珠有將二位小朋友帶過來給伊照顧
    等語，惟證人即被告媳婦吳惠珠則證稱：伊當時在大樂民族店工作，上班時會將
    小孩交予被告照顧，平常伊於早上七點半到八點間帶小朋友至被告家，幫忙一下
    再離開，當天伊到被告家時並有看到二位雙胞胎小孩放在小床裡並放置在屋外吹
    風等語（均見一審九十一年三月五日訊問筆錄），雖證人吳惠珠與被告所述到場
    時間大致相符，然被告稱當時雙胞胎嬰兒均置於樓上，與證人吳惠珠所述在門外
    看見放置小床，雙胞胎嬰兒在吹風等情迥然不同，是證人吳惠珠所述顯有疑義，
    實難遽為有利於被告之認定。
  (五)又被害人因遭被告毆擊而受有右背二處紅腫（各約二公分）、左肘二處挫傷（一
    點五公分及一公分）、左膝瘀血（五×四公分）、右臉瘀血（一點五×一點五公
    分）及右股骨骨折（轉子下骨折）之傷害，亦有高雄市立婦幼綜合醫院九十年八
    月二十五日所開立之驗傷診斷書一份在卷可憑，此外，並有高雄市政府警察局左
    營分局受理家庭暴力案件調查紀錄（通報）表一份在卷可稽。
  (六)綜上所述，被告上開所辯，顯係卸責之詞，委無足採。本件事證已臻明確，被告
    犯行，洵堪認定，應予依法論科。
二、核被告甲○○○所為，係犯刑法第二百七十七條第一項之傷害罪。
三、原審以被告罪證明確，因而適用刑法第二百七十七條第一項、第四十一條第一項
    前段，罰金罰鍰提高標準條例第一條前段、第二條之規定，爰審酌被告之素行良
    好，有台灣高等法院被告全國前案紀錄表一份在卷可佐，因子女間之感情糾紛導
    致心生仇怨而遷怒於被害人之犯罪動機、目的、傷害被害人之手段，被害人所受
    之傷害程度，及犯後在庭態度尚可等一切情狀，量處有期徒刑二月，並諭知易科
    罰金之折算標準，其認事用法俱無不合，量刑亦甚妥適，被告上訴意旨否認犯罪
    ，檢察官上訴意旨認量刑過輕，均無理由，應予駁回。
據上論結，應依刑事訴訟法第三百六十八條，判決如主文。
本案經檢察官彭南雄到庭執行職務。
中    華    民    國        九十一      年      六      月    二十八    日
                              臺灣高等法院高雄分院刑事第二庭
                                  審判長法官  曾永宗
                                        法官  邱永貴
                                        法官  郭玫利
右正本證明與原本無異。
不得上訴。
                                      書記官  張寶花
中    華    民    國        九十一      年      七      月      二      日
附錄：本判決論罪科刑法條：
刑法第二百七十七條第一項
傷害人之身體或健康者，處三年以下有期徒刑，拘役或一千元以下罰金。
                                                                      Ｈ
